【裁判字號】    98,抗,189
【裁判日期】    980624
【裁判案由】    聲請沒入保證金
【裁判全文】
臺灣高等法院高雄分院刑事裁定           98年度抗字第189號
抗  告  人  乙○○
受  刑  人  甲○○
上列抗告人因聲請沒入保證金案件，不服臺灣高雄地方法院中華
民國98年4 月24日裁定（98年度審聲字第1577號），提起抗告，
本院裁定如下：
    主  文
抗告駁回。
    理  由
一、本件抗告意旨略以：臺灣高雄地方法院檢察署第一次通知受
    刑人甲○○到案之日期為98年1 月13日，受刑人甲○○即附
    具戶籍謄本向執行檢察官聲請囑託臺中地檢署代為執行，嗣
    再以電話聯繫執行檢察官，經口頭同意准依聲請囑託執行，
    並指示受刑人98年1 月13日無須到案。又檢察官第二次通知
    受刑人到案之日期為98年3 月3 日，經再以電話向執行書記
    官查詢並說明已提出囑託執行聲請之事，執行書記官回應，
    聲請囑託執行之事已知悉，全案將囑託臺中地檢署代為執行
    ，並指示受刑人98年3 月3 日無須到案。受刑人收受二次傳
    票後，除具狀外，均有透過律師積極與執行機關連繫，取得
    可以不到庭，及靜候囑託執行機關通知之回應，有受刑人選
    任之辯護人可證。然受刑人在家敬候通知，並無逃匿之事實
    ，惟迄未曾收受臺中地檢署任何執行之通知，更未見有人執
    行拘提，原裁定認定受刑人業已逃匿，而為沒入保證金之裁
    定，顯有誤會，爰依法提起抗告云云。
二、按具保之被告逃匿者，應命具保人繳納指定之保證金額，並
    沒入之。不繳納者，強制執行。保證金已繳納者，沒入之。
    前項規定，於檢察官依第93條第3 項但書及第228 條第4 項
    命具保者，準用之。刑事訴訟法第118 條定有明文。
三、經查：查受刑人甲○○因犯詐欺等案件，經本院以97年度上
    訴字第320 號判決應執行有期徒刑2 年2 月，拘役90日確定
    在案，此有上開刑事判決1 份附卷可稽。台灣高雄地方法院
    檢察署於刑案確定後，先後於98年1 至3 月間，限期傳喚受
    刑人到案執行，執行傳票分別經合法送達，有送達回證可按
    （見98年度執聲沒字第99號卷第8 、9 頁）。惟受刑人於接
    獲執行傳票後，以其欲就近於住居地監獄服刑為由，於98年
    1 月8 日具狀聲請囑託台中地檢署代為執行。台灣高雄地方
    法院檢察署檢察官就受刑人之上開聲請，並已於98年3 月11
    日將該案函囑台中地檢署代為執行，此有受刑人甲○○98年
    1 月8 日刑事聲請狀及臺灣高雄地方法院檢察署98年3 月1
    日雄檢惟岡98執1609字第24085 號函附卷可稽。又台中地檢
    署於98年4 月6 日函覆高雄地檢署稱：經拘提，據報：依址
    前往拘提未獲，無法代為執行等情（見98年度執聲沒字第99
    號卷第11頁），亦有台中地檢署檢察官核發拘票及98年3 月
    24日員警執行拘提之報告書影本各一紙可參（見本院卷第17
    、18頁），故抗告人所辯：未收到任何通知云云，顯非屬實
    ，不足採信。原裁定依刑事訴訟法第118 條第1 項、第121
    條第1 項規定，裁定具保人乙○○繳納之保證金新台幣5 萬
    元沒收之，即無不合，抗告人執前詞，提起本件抗告，指摘
    原裁定不當，為無理由，應予駁回。
據上論結，應依刑事訴訟法第412 條，裁定如主文。
中    華    民    國    98    年    6     月  24      日
                  刑事第三庭    審判長法  官   周賢銳
                                      法  官   施柏宏
                                      法  官   黃憲文
以上正本證明與原本無異。
不得再抗告。
中    華    民    國    98    年    6     月  24      日
                                      書記官   施耀程


司法院資訊處製作；財團法人民間司法改革基金會備份。
